臺灣板橋地方法院刑事判決　　　　　　 100年度易字第4037號
公　訴　人　臺灣板橋地方法院檢察署檢察官
被　　　告　王嘉琪
上列被告因違反毒品危害防制條例案件，經檢察官提起公訴（10
0 年度毒偵字第6125號），被告於準備程序中就被訴事實為有罪
之陳述，經本院合議庭裁定由受命法官獨任進行簡式審判程序，
並判決如下：
    主  文
王嘉琪持有第一級毒品，處有期徒刑月，如易科罰金，以新臺
幣壹仟元折算壹日，扣案之第一級毒品海洛因包（總淨重點
貳陸公克，因鑑驗取樣零點零公克，驗餘總淨重點貳公克
）沒收銷燬，扣案之包裹前開海洛因之外包裝袋只均沒收；又
施用第二級毒品，處有期徒刑陸月，如易科罰金，以新臺幣壹仟
元折算壹日，扣案之第二級毒品甲基安非他命伍包（總淨重壹拾
肆公克，因鑑驗取樣零點貳壹公克，驗餘總淨重壹拾點柒玖公
克）沒收銷燬，扣案之包裹前開甲基安非他命之外包裝袋伍只、
甲基安非他命玻璃球吸食器壹個均沒收。應執行有期徒刑捌月，
如易科罰金，以新臺幣壹仟元折算壹日，扣案之第一級毒品海洛
因包（總淨重點貳陸公克，因鑑驗取樣零點零公克，驗餘
總淨重點貳公克）、第二級毒品甲基安非他命伍包（總淨重
壹拾肆公克，因鑑驗取樣零點貳壹公克，驗餘總淨重壹拾點柒
玖公克）沒收銷燬，扣案之包裹前海洛因之外包裝袋只、包裹
前開甲基安非他命之外包裝袋伍只、甲基安非他命玻璃球吸食器
壹個均沒收。
    事   實
一、王嘉琪前於民國87年間因施用毒品案件，經依法院裁定送勒
    戒處所觀察、勒戒後，認無繼續施用毒品之傾向而於87年7
    月18日執行完畢釋放出所，並經本院以87年度簡字第136 號
    判決免刑確定；復因施用毒品案件，經聲請觀察勒戒並聲請
    簡易判決處刑，經臺灣臺北地方法院以91年度毒聲字第2036
    號裁定送勒戒處所觀察、勒戒後，認有繼續施用毒品傾向，
    由同法院以92年度毒聲字第61號裁定令入戒治處所施以強制
    戒治，嗣經同法院以92年度毒聲字第1395號裁定停止強制戒
    治，於92年8 月22日停止戒治出所，所餘戒治期間付保護管
    束，並於92年12月19日保護管束期滿，聲請簡易判決處刑部
    分，並經臺灣臺北地方法院以92年度簡上字第74號判處有期
    徒刑8 月確定（於本案不構成累犯）。其明知海洛因及甲基
    安非他命係毒品危害防制條例第2 條第2 項所列管之第一級
    、第二級毒品，不得非法持有、施用，仍為下列犯行：
  (一)基於持有第一級毒品海洛因之犯意，於100 年8 月29日凌晨
    某時許，在新北市林口區○○○路某汽車旅館內，向真實年
    籍姓名不詳、綽號「雪碧」之人，以新臺幣（下同）15,000
    元價格，購入第一級毒品海洛因後，未經許可而持有之。
  (二)另基於施用第二級毒品甲基安非他命之犯意，於100 年8 月
    31日晚間6 時許，在新北市鶯歌區某汽車旅館，以將甲基安
    非他命置入玻璃球吸食器內，用火燒烤成煙霧之方式，施用
    第二級毒品甲基安非他命1 次。
  (三)嗣於同日晚間10時10分許，在新北市三重區○○○路45號前
    因另案通緝為警查獲，並扣得海洛因3 包（總淨重3.26公克
    ，因鑑驗取樣0.03公克，驗餘總淨重3.23公克）、甲基安非
    他命5 包（總淨重14公克，因鑑驗取樣0.21公克，驗餘總淨
    重13.79 公克）、甲基安非他命玻璃球吸食器1 個、注射針
    筒3 支、制式子彈1 顆（所涉違反槍砲彈藥刀械管制條例案
    件，另由臺灣板橋地方法院檢察署檢察官偵辦中），經警採
    集其尿液送驗後，呈甲基安非他命陽性反應，始悉上情。
二、案經新北市政府警察局三重分局報請臺灣板橋地方法院檢察
    署檢察官偵查起訴。
    理  由
一、查被告王嘉琪所犯係死刑、無期徒刑、最輕本刑為3 年以上
    有期徒刑以外之罪，其於準備程序中就前揭被訴事實為有罪
    之陳述，經受命法官告知簡式審判程序之旨，並聽取其與公
    訴人之意見後，本院合議庭認為適宜由受命法官獨任進行簡
    式審判程序，爰依刑事訴訟法第273 條之1 第1 項規定，裁
    定由受命法官獨任進行簡式審判程序，合先敘明。
二、上揭犯罪事實，業據被告於警詢、偵查、本院準備程序及審
    理時坦承不諱，並有臺灣檢驗科技股份有限公司100 年9 月
    14日出具之濫用藥物檢驗報告、新北市政府警察局三重分局
    查獲毒品案件被移送者姓名代碼對照表各1 紙、新北市政府
    警察局三重分局搜索扣押筆錄、扣押物品目錄表各1 份在卷
    可稽，及扣案之海洛因3 包、甲基安非他命5 包、甲基安非
    他命玻璃球吸食器1 個可佐。上開扣案之海洛因3 包經送鑑
    定，確實含海洛因成分，總淨重3.26公克，因鑑驗取樣0.03
    公克，驗餘總淨重3.23公克；而扣案之甲基安非他命5 包經
    送鑑定，含甲基安非他命成分，總淨重14公克，因鑑驗取樣
    0.21公克，驗餘總淨重13.79 公克等情，有法務部調查局濫
    用藥物實驗室鑑定書、內政部警政署刑事警察局鑑定書各1
    份附卷可考，足認被告任意性之自白與事實相符，堪予採信
    。再被告有事實欄所示之施用毒品前科，有臺灣高等法院被
    告前案紀錄表1 份在卷可參，其於觀察、勒戒及強制戒治執
    行完畢釋放後5 年內，復因施用毒品犯行而經法院判處罪刑
    確定後，再為上開事實欄(二)之施用第二級毒品之犯行明確，
    而與毒品危害防制條例第20、23條所定之「初犯」或「5 年
    後再犯」情形有別（最高法院95年度第7 次刑事庭會議決議
    內容參照），自應依毒品危害防制條例第23條第2 項規定，
    依法追訴、處罰。是本案事證明確，被告犯行洵堪認定，應
    依法論科。
三、查海洛因、甲基安非他命係毒品危害防制條例第2 條第2 項
    第1 款、第2 款所規定之第一級、第二級毒品，故核被告所
    為，係犯該條例第11條第1 項之持有第一級毒品罪、第10條
    第2 項之施用第二級毒品罪。其施用甲基安非他命前後，持
    有甲基安非他命之低度行為，為施用之高度行為所吸收，不
    另論罪。又其所犯上開持有第一級毒品、施用第二級毒品2
    罪，犯意各別，行為互殊，應予分論併罰。再者，本案被告
    (一)雖因販賣毒品案件，經臺灣臺北地院以92年度訴字第1372
    號判處有期徒刑4 年確定；(二)又因偽造文書、搶奪案件，經
    臺灣士林地方法院以91年度訴字第684 號判處有期徒刑1 年
    、1 年6 月，嗣經提起上訴，偽造文書部分因撤回上訴而先
    確定，搶奪部分則經臺灣高等法院以92年度上訴字第2196號
    、最高法院以92年度台上字第6550號判決駁回上訴確定；(三)
    再因施用毒品案件，經臺灣桃園地方法院以93年度桃簡字第
    1704號判處有期徒刑6 月確定；(四)復因過失傷害、偽造印文
    案件，經臺灣新竹地方法院以94年度訴字第338 號判處有期
    徒刑3 月、4 月確定；(五)及因贓物案件，經本院以94年度易
    字第1388號判處有期徒刑5 月確定，嗣本院以96年度聲減字
    第4083號裁定上開(二)至(五)各罪均減刑二分之一，並與上開(一)
    罪名合併定應執行有期徒刑5 年4 月確定，於99年3 月31日
    縮刑期滿執行，於翌日（4 月1 日）出監；(六)惟其另因偽造
    文書案件，經本院以100 年度簡字第4511號判處有期徒刑4
    月，減為有期徒刑2 月確定，此案犯罪時間為「92年12月29
    日」等情，有臺灣高等法院被告前案紀錄表、本院100 年度
    簡字第4511號刑事簡易判決、臺灣板橋地方法院檢察署100
    年度偵字第8478號起訴書各1 份附卷可憑，則上開(一)至(六)各
    罪，既符合定應執行刑之要件，將來檢察官仍有聲請定應執
    行刑之必要，其中(六)之罪刑既尚未執行，自難認定被告上開
    有期徒刑業已執行完畢，與刑法第47條第1 項有關累犯之規
    定，尚屬有間，故本案被告並不構成累犯，附此敘明。爰審
    酌毒品之持有及流通，危害國人身心健康及社會秩序至鉅，
    為國法所厲禁，被告竟漠視法令禁制，恣意持有海洛因，且
    前已有多次施用毒品前科，猶未能戒除毒癮，又再犯本案施
    用甲基安非他命犯行，足以戕害其身心，滋生其他犯罪，惡
    化治安，亦嚴重損及公益，兼衡被告犯罪動機、目的、手段
    、素行（此有臺灣高等法院被告前案紀錄表在卷可按）、智
    識程度、持有毒品數量及其犯罪後坦承犯行，態度尚佳等一
    切情狀，分別量處如主文所示之刑，並均諭知易科罰金之折
    算標準，併定其應執行刑，及諭知易科罰金之折算標準，以
    示懲儆。
四、扣案之第一級毒品海洛因3 包（總淨重3.26公克，因鑑驗取
    樣0.03公克，驗餘總淨重3.23公克），應依毒品危害防制條
    例第18條第1 項前段規定，宣告沒收銷燬；而包裹前開海洛
    因之外包裝袋3 只，乃防止毒品潮濕、裸露且便於攜帶之物
    ，係被告所有供其本案持有第一級毒品犯罪所用之物，應依
    刑法第38條第1 項第2 款規定宣告沒收；又鑑驗耗用之上開
    第一級毒品海洛因既已滅失，自毋庸宣告沒收銷燬之，併此
    敘明。而扣案之第二級毒品甲基安非他命5 包（總淨重14公
    克，因鑑驗取樣0.21公克，驗餘總淨重13.79 公克），應依
    毒品危害防制條例第18條第1 項前段規定，宣告沒收銷燬；
    而包裹前開甲基安非他命之外包裝袋5 只，乃防止毒品潮濕
    、裸露且便於攜帶之物，係被告所有供其本案施用第二級毒
    品犯罪所用之物，應依刑法第38條第1 項第2 款規定宣告沒
    收；又鑑驗耗用之上開第二級毒品甲基安非他命既已滅失，
    自毋庸宣告沒收銷燬之，併此敘明。另扣案之甲基安非他命
    玻璃球吸食器1 個，為被告所有供其本案施用第二級毒品犯
    罪所用之物，爰依刑法第38條第1 項第2 款之規定併予諭知
    沒收。至其餘扣案之注射針筒3 支、制式子彈1 顆，與本案
    犯罪均無關連，自無從於諭知沒收，併此說明。
據上論斷，應依刑事訴訟法第273 條之1 第1 項、第299 條第1
項前段，毒品危害防制條例第10條第2 項、第11條第1 項、第18
條第1 項前段，刑法第11條、第51條第5 款、第41條第1 項前段
、第38條第1 項第2 款，判決如主文。
本案經檢察官吳育增到庭執行職務。
中    華    民    國   100    年    12    月    22    日
                  刑事第四庭   法  官   陳苑文
上列正本證明與原本無異。
如不服本判決，應於判決送達後10日內敘明上訴理由，向本院提
出上訴狀 (應附繕本) ，上訴於臺灣高等法院。其未敘述上訴理
由者，應於上訴期間屆滿後20日內向本院補提理由書「切勿逕送
上級法院」。
                               書記官   林金良
中    華    民    國   100    年    12    月    22    日
附錄本案論罪科刑法條全文：
毒品危害防制條例第10條
施用第一級毒品者，處6 月以上5 年以下有期徒刑。
施用第二級毒品者，處3 年以下有期徒刑。
毒品危害防制條例第11條
持有第一級毒品者，處 3 年以下有期徒刑、拘役或新臺幣 5 萬
元以下罰金。
持有第二級毒品者，處 2 年以下有期徒刑、拘役或新臺幣 3 萬
元以下罰金。
持有第一級毒品純質淨重十公克以上者，處 1 年以上 7 年以下
有期徒刑，得併科新臺幣 1 百萬元以下罰金。
持有第二級毒品純質淨重二十公克以上者，處 6 月以上 5 年以
下有期徒刑，得併科新臺幣 70 萬元以下罰金。
持有第三級毒品純質淨重二十公克以上者，處 3 年以下有期徒
刑，得併科新臺幣 30 萬元以下罰金。
持有第四級毒品純質淨重二十公克以上者，處 1 年以下有期徒
刑，得併科新臺幣 10 萬元以下罰金。
持有專供製造或施用第一級、第二級毒品之器具者，處 1 年以
下有期徒刑、拘役或新臺幣 1 萬元以下罰金。